臺灣雲林地方法院民事裁定
111年度事聲字第3號
異  議  人  
即  債權人  雲林縣崙背鄉農會

法定代理人  廖木河  

上列異議人因與相對人即債務人陳大鵬等二人間聲請核發支付命
令事件，異議人對本院司法事務官於民國110年12月20日所為110
 年度司促字第9337號裁定聲明異議，本院裁定如下：
    主  文
異議駁回。
    理  由
一、按當事人對於司法事務官處理事件所為之終局處分，得於處
    分送達後10日之不變期間內，以書狀向司法事務官提出異議
　　；司法事務官認前項異議有理由時，應另為適當之處分；認
    異議為無理由者，應送請法院裁定之。法院認第1項之異議
    為有理由時，應為適當之裁定；認異議為無理由者，應以裁
    定駁回之，民事訴訟法第240條之4第1項前段、第2、3項定
    有明文。異議人對於本院司法事務官於民國110年12月20日
    所為110年度司促字第9337號支付命令，裁定駁回異議人聲
    請超過以年利率2.427%計算之利息及違約金部分聲明異議。
    查上開裁定於110年12月27日送達異議人，異議人於111年1
    月5日聲明異議，經司法事務官認為無理由而送請本院裁定
　　，核未逾10日之法定期間，並與上開規定相符，先予敘明。
二、次按支付命令之聲請，應表明請求之標的及其數量。債權人
    之請求，應釋明之。支付命令之聲請，不合於第508條至第5
    11條之規定，或依聲請之意旨認債權人之請求為無理由者，
    法院應以裁定駁回之；就請求之一部不得發支付命令者，應
    僅就該部分之聲請駁回之，民事訴訟法第511條第1項第2款
    、第2項、第513條第1項分別定有明文。
三、異議意旨略以:本件相對人陳大鵬等二人之貸款項目為農業
    發展基金貸款之「政策性農業專案貸款」。「政策性農業專
    案貸款」作業規範由行政院農業委員會制定，並指定由全國
    農業金庫為受託代管行庫，故非依全國農業金庫之網站公告
    一般放款利率，而應適用全國農業金庫政策性農業專案貸款
    之專區牌告利率，此與全國農業金庫本身授信業務利率，兩
    者利率有所區所，因原裁定就利息之計算方法顯有不當，爰
    就司法事務官駁回異議人所聲請計算利息之利率部分，聲明
    異議，請求廢棄原裁定等語。
四、經查:
㈠、依異議人聲請本件支付命令時所提出經相對人簽名之「農業
    發展基金貸款借據」所示，其中五、利息及違約金（二）載
    明:「貸款逾期時，逾期六個月以內者，本金改按『全國農業
    金庫基準利率』加一成計息，逾期利息以同標準計收違約金
    。」等語（參支付命令卷第3頁），並無異議意旨所主張之
    不同計息標準，自有拘束借貸雙方之效力。況異議人於本件
    支付命令之聲請狀，亦依上開約定於「請求之標的及其數量
    」欄第1項載明:「債務人…應給付聲請人新臺幣156,642元整
    及自民國110年8月13日起至清償日止，其逾期在6個月以內
    者，逾期本金改按『全國農業金庫基準利率』年息2.66
　　7%（後已具狀更正為2.677%）加一成利息，逾期利息部分按
    上開利率加一成計收違約金；逾期超過6個月者，逾期本金
    改按本會基準利率年息2.34加年利率2.75%（即年息5.09%）
    計算之利息，逾期利息部分按上開利率加二成計收違約金。
　　」等語，並提出「全國農業金庫基準利率異動明細表」一件
    為釋明，可見本件借貸逾期六個月以內之利息、違約金應依
    「全國農業金庫基準利率」計算，應足認定。
㈡、然因「全國農業金庫基準利率」自109年5月26日起已變更為2
    .427%，異議人請求相對人自110年8月13日起至清償日止之
    利息及違約金，自應依上開利率計算。異議人仍請求依105
    年8月26日之「全國農業金庫基準利率」2.677%計算利息及
    違約金，核與上開事證不合，為無理由。本院司法事務官裁
    定駁回異議人超過上開利率計算之利息及違約金之聲請，並
    無不合。
五、從而，本件異議為無理由，應予駁回。爰裁定如主文。
中　　華　　民　　國　　111 　年　　2 　　月　　16　　日
                  民事第一庭    法  官  黃一馨

本裁定不得聲明不服。
中　　華　　民　　國　　111 　年　　2 　　月　　16　　日
                                書記官  鄭夙惠